臺灣臺北地方法院刑事判決　　　　　　　 93年度易字第364號
公　訴　人　臺灣臺北地方法院檢察署檢察官
被　　　告　乙○○
上列被告因違反動產擔保交易法案件，經檢察官聲請以簡易判決
處刑（93年度偵緝字第81號），本院受理後（受理案號為93年度
簡字第581 號），認為不宜逕以簡易判決處刑，本院改用通常訴
訟程序判決如下：
    主    文
乙○○動產擔保交易之債務人，意圖不法之利益，將標的物出質
，致生損害於債權人，處拘役伍拾日，如易科罰金，以佰元折
算壹日。
    犯罪事實
一、乙○○於民國91年7 月初某日，以新台幣（下同）660,000
    元向順益汽車公司購買三菱牌FREECA型、5T-9957 號自用小
    客車一輛，因無法一次付清價金，於同年7 月3 日前往臺北
    巿大安區○○○路○ 段290 號11樓台新國際商業銀行股份有
    限公司（下稱台新銀行）忠孝分行申請汽車貸款，貸款金額
    共600,000 元，並於同年7 月12日簽訂動產擔保交易動產扺
    押設定登記申請書，以上開汽車為抵押物，設定動產扺押權
    ，以動產擔保上述汽車貸款，為動產擔保交易之債務人。雙
    方約定上開貸款及利息共816,192 元，除頭期款30,000餘元
    外，其餘分48期攤還，每月1 期，每期付款17,004元，標的
    物存放地點為臺北縣板橋巿江寧路3 段71巷9 號3 樓，在價
    金未付清之前，乙○○僅得依約占有使用，不得任意遷移或
    為其他處分。惟乙○○於繳付一期貸款後，拒不繳納餘款，
    且因缺錢花用，竟意圖不法之利益，於同年8 月14日在設於
    臺北巿中正區○○○路○ 段142 之5 號之和信當舖（下稱和
    信當鋪）以上開汽車及簽發支票為擔保，向和信當鋪借款28
    0,000 元，乙○○並簽立當票，約定若無法如期還款即支票
    無法兌現時，和信當鋪有權處分上開汽車，且乙○○於當票
    上寫明典當「5T-9 957號汽車一輛」，並簽名蓋印，嗣因乙
    ○○無法如期還款280,000 元予和信當鋪，遂將上開汽車出
    質予和信當鋪，致債權人台新銀行喪失抵押權之債權擔保而
    生損害。台新銀行因乙○○未依約繳款，委託大丞企管公司
    外訪人員王俊棟至乙○○上開住處查訪，未發現上開汽車，
    始知上情，經台新銀行申請信用保險理賠後，乙○○尚欠台
    新銀行153,265 元。
二、案經台新銀行訴請臺灣臺北地方法院檢察署檢察官偵查聲請
    簡易判決處刑，本院受理後，認不宜逕以簡易判決處刑，改
    依通常程序審理。
    理    由
一、右揭犯罪事實，業據告訴人代理人沈亨忠及甲○○於檢察官
    偵訊時及本院審理時指訴綦詳（他字卷第18頁、偵緝字卷第
    22頁及本院審判筆錄參照），並有被告與台新銀行就上開車
    號汽車所簽定之汽車貸款申請書、動產擔保交易動產抵押設
    定登記申請書、車輛動產抵押契約書、外訪報告單、存證信
    函各一紙及外訪照片三張附卷足憑（他字卷第5 頁至第11頁
    參照），復有被告向和信當鋪借款所簽立之當票一紙附本院
    卷足證，且被告對於右揭犯罪事實已於本院調查、審理時供
    承不諱（本院93年12月16日審判筆錄參照），是依(一)告訴人
    代理人沈亨忠及甲○○之指訴、(二)汽車貸款申請書一紙、(三)
    動產擔保交易動產抵押設定登記申請書一紙、(四)車輛動產抵
    押契約書一紙、(五)外訪報告單一紙及照片三張、(六)存證信函
    一紙及(七)當票一紙等補強證據已足資擔保被告於本院審理時
    所為上開任意性自白具有相當程度之真實性，而得使本院確
    信被告前述自白之犯罪事實確屬真實，從而依刑事訴訟法第
    156 條第1 項「被告之自白，非出於強暴、脅迫、利誘、詐
    欺、違法羈押或其他不正之方法，且與事實相符者，得為證
    據。」及第2 項「被告之自白，不得作為有罪判決之唯一證
    據，仍應調查其他必要之證據，以查其是否與事實相符。」
    規定，本院自得依被告前述自白及各該補強證據認定被告確
    有為前述犯行，本件事證明確，被告犯行堪以認定。
二、被告乙○○將已設定動產擔保之標的物出質予他人，核其所
    為，係犯動產擔保交易法第38條動產擔保交易之債務人，意
    圖不法之利益，將標的物出質，致生損害於債權人罪。爰審
    酌被告其犯罪手段、智識程度、所生危害，雖與告訴人達成
    和解，惟尚未給付告訴人（本院前開期日審判筆錄參照），
    暨於本院調查、審理中皆能坦承犯行顯已知所悔悟等一切情
    狀，量處如主文所示之刑，並諭知易科罰金之折算標準。
據上論斷，應依刑事訴訟法第452 條、第299 條第1 項前段，動
產擔保交易法第38條，刑法第11條前段、第41條第1 項前段，罰
金罰鍰提高標準條例第1條前段、第2條，判決如主文。
本案經檢察官陳舒怡到庭執行職務。
中　　華　　民　　國　　94　　年　　1 　　月　　11　　日
                  刑事第九庭審判長法  官  林怡秀
                                  法  官  陳芃宇
                                  法  官  葉珊谷
右正本證明與原本無異。
如不服本判決，應於判決送達後10日內向本院提出上訴狀（應抄
附繕本）。告訴人（台新銀行）如對於本判決不服者，應向檢察
官提出聲請，由檢察官斟酌是否提起上訴不得直接向本院提起上
訴，其上訴期間之計算，係以檢察官收受判決正本之日期為準，
並非以告訴人收受本判決之時間為準。
                                  書記官  顏淑華
中　　華　　民　　國　　94　　年　　1 　　月　　11　　日
附錄本案論罪科刑法條全文：
動產擔保交易法第38條
動產擔保交易之債務人，意圖不法之利益，將標的物遷移、出賣
、出質、移轉、抵押或為其他處分，致生損害於債權人者，處三
年以下有期徒刑、拘役或科或併科六千元以下之罰金。
